【裁判字號】    95,訴緝,25
【裁判日期】    950502
【裁判案由】    違反槍砲彈藥刀械管制條例
【裁判全文】
臺灣臺中地方法院刑事判決              95年度訴緝字第25號
公  訴  人  臺灣臺中地方法院檢察署檢察官
被      告  乙○○
選任辯護人  周平凡  律師
上列被告因違反槍砲彈藥刀械管制條例案件，經檢察官提起公訴
（94年度偵字第1956號），本院判決如下：
    主    文
乙○○未經許可，製造子彈，累犯，處有期徒刑年，併科罰金
新臺幣拾貳萬元，罰金如易服勞役以佰元即新臺幣玖佰元折算
壹日；扣案之砂輪機壹臺、電鑽機壹臺、鑽頭支、烙鐵壹支、
固定夾壹臺、比例尺壹支、口徑九ｍｍ制式子彈伍顆、直徑約九
ｍｍ金屬彈頭之土造子彈貳拾柒顆及直徑約八ｍｍ金屬彈頭之土
造子彈伍顆均沒收。又未經許可，持有子彈，累犯，處有期徒刑
壹年，併科罰金新臺幣伍萬元，罰金如易服勞役以佰元即新臺
幣玖佰元折算壹日；扣案之直徑約八．一ｍｍ金屬彈頭之土造子
彈玖顆均沒收。應執行有期徒刑年拾月，併科罰金新臺幣拾伍
萬元，罰金如易服勞役以佰元即新臺幣玖佰元折算壹日；扣案
之砂輪機壹臺、電鑽機壹臺、鑽頭支、烙鐵壹支、固定夾壹臺
、比例尺壹支、口徑九ｍｍ制式子彈伍顆、直徑約九ｍｍ金屬彈
頭之土造子彈貳拾柒顆、直徑約八ｍｍ金屬彈頭之土造子彈伍顆
及直徑約八．一ｍｍ金屬彈頭之土造子彈玖顆均沒收。
    犯罪事實
一、乙○○前於民國九十年間，因違反毒品危害防制條例及違反
    槍砲彈藥刀械管制條例等案件，經本院及臺灣高等法院臺中
    分院各判處有期徒刑六月確定，嗣並經臺灣高等法院臺中分
    院就其上開所處之刑，定應執行有期徒刑十月確定，於九十
    二年二月二十日縮刑期滿而執行完畢；緣乙○○友人甲○○
    （已另案審結）知悉乙○○有管道可以購得槍枝，遂與乙○
    ○談妥以新臺幣（下同）七萬元之代價，向乙○○購買手槍
    一枝，而乙○○則允諾免費贈與甲○○子彈數顆；乙○○遂
    先於九十四年一月十二日，前往甲○○位於臺中市○區○○
    街二十四號六樓住處，將其先前在不詳時地，以不詳方法取
    得而非法持有具殺傷力之口徑九ｍｍ制式子彈五顆，贈與轉
    讓交付予甲○○；再於同年一月十六日，於甲○○外出不在
    上址住處時，獨自一人前往甲○○住處，未經許可，以電鑽
    、砂輪機、烙鐵、鑽頭、固定夾、比例尺等工具，製造具殺
    傷力之直徑約九ｍｍ金屬彈頭之土造子彈四十顆及直徑約八
    ｍｍ金屬彈頭之土造子彈七顆後，留存在甲○○上址房間內
    ，後以電話聯絡甲○○表示將該些土造子彈均贈與轉讓予甲
    ○○。乙○○復另起持有子彈之犯意，在不詳時地，以不詳
    方法取得具殺傷力之直徑約八．一ｍｍ金屬彈頭之土造子彈
    十四顆而非法持有之。嗣於九十四年一月十九日晚上九時十
    分許，經警在甲○○上址住處查獲上開制式及土造子彈共計
    五十二顆；適恰乙○○於同日晚上十一時四十分許，亦駕駛
    車牌號碼三Ｗ－五０一二號自用小客車前往甲○○上址住處
    ，經埋伏員警查獲，並在其上開自用小客車後車廂內，扣得
    其所用供製造子彈之砂輪機一臺、電鑽機一臺、鑽頭三支、
    烙鐵一支、固定夾一臺及比例尺一支，並起出上開具殺傷力
    之直徑約八．一ｍｍ金屬彈頭之土造子彈十四顆。
二、案經臺北市政府警察局移送臺灣臺中地方法院檢察署檢察官
    偵查起訴。
    理    由
一、訊據被告乙○○固坦承為警在其上開自用小客車之後車廂內
    查獲具殺傷力直徑約八．一ｍｍ金屬彈頭之土造子彈十四顆
    ，因而犯有未經許可而持有子彈罪，惟矢口否認有未經許可
    而轉讓子彈及未經許可而製造子彈之犯行，辯稱：九十四年
    一月十八日下午伊與綽號「紅毛」之友人（下稱「紅毛」）
    在甲○○上址住處樓下巧遇後，便一起上樓至甲○○住處，
    而在甲○○住處內，「紅毛」自其所帶的一個黃色購物塑膠
    袋中拿出二、三支槍給甲○○觀看，並表明均是玩具槍；當
    晚十二時許，伊、「紅毛」、「紅毛」之女友、甲○○及甲
    ○○之女友五人相約一起至「滾石ＰＵＢ」玩，「紅毛」因
    騎乘機車怕遭警方臨檢取締，不方便攜帶該包東西，於是便
    將該包東西放至伊車子後車廂內；至翌日凌晨五、六時許，
    「紅毛」向甲○○借用自用小客車駕車離去後便未再返回，
    伊便開車載甲○○及甲○○之女友返家，伊有問甲○○，「
    紅毛」放的那包東西該怎麼辦，是否先放置在甲○○家中，
    但甲○○說晚一點「紅毛」如有將其車輛開過來返還時，其
    再通知伊將該包東西載來還予「紅毛」，而為警查獲當時，
    便是因為甲○○曾經來電，但未接通，伊以為甲○○是要通
    知伊有關那包東西的事，所以才趕往甲○○家中；為警查扣
    之該包東西並非伊所有，而是「紅毛」的。又伊並無販賣改
    造手槍、子彈，也無製造或轉讓制式子彈、土造子彈予甲○
    ○云云。經查：
（一）按被告以外之人，於審判外向法官所為之陳述，得為證據
      ，刑事訴訟法第一百五十九條之一定有明文。本案證人甲
      ○○於九十四年八月十一日及同年九月二十九日，本院九
      十四年度訴字第二一九四號案件審理時，向法官所為之供
      述，依上揭法律規定，應有證據能力，先此敘明。
（二）扣案之制式子彈五顆、改造子彈四十彈、空彈殼七顆及改
      造子彈十四顆，分別係於如犯罪事實欄所載時間、地點為
      警查獲等情，業經證人甲○○及被告於本院審理時證述及
      供述明確；且該些子彈、空彈殼經送請內政部警政署刑事
      警察局鑑定，其結果認：「三、送鑑９０制式子彈伍顆，
      認均係口徑９ｍｍ制式子彈，認均具殺傷力。詳如照片十
      七至十八。四、送鑑改造子彈成品肆拾顆，認均係具直徑
      約９．０ｍｍ金屬彈頭之土造子彈，經採樣壹拾顆試射
      ，均可擊發，認具殺傷力。詳如照片十九。六、送鑑空彈
      殼拾捌顆，鑑驗情形如下：(二)柒顆，認均係具直徑約８
      ．０ｍｍ金屬彈頭之土造子彈，經採樣貳顆試射，均可擊
      發，認均具殺傷力。詳如照片二十二。七、送鑑改造子彈
      成品半成品壹拾玖顆，鑑驗情形如下：(一)壹拾肆顆，認均
      係具直徑約８．１ｍｍ金屬彈頭之土造子彈，經採樣伍顆
      試射，均可擊發，認具殺傷力。詳如照片二十四。」等情
      ，有內政部警政署刑事警察局九十四年三月四日刑鑑字第
      ０九四００一六一四二號槍彈鑑定書一份附卷可稽（參臺
      灣臺中地方法院檢察署九十四年度偵字第一九五六號偵查
      卷第二０七頁至第二一五頁）。
（三）又查，扣案之制式子彈五顆原係被告所持有，而於九十四
      年一月十二日，由被告持往證人甲○○上址住處贈與轉讓
      而交付證人甲○○持有，及扣案之改造子彈四十彈、空彈
      殼七顆則係被告於同年一月十六日，於證人甲○○外出不
      在上址住處時，獨自一人前往證人甲○○住處，未經許可
      ，以電鑽、砂輪機、烙鐵、鑽頭、固定夾、比例尺等工具
      所製造並留存在證人甲○○上址房間內，後以電話聯絡證
      人甲○○表示將該些土造子彈均贈與轉讓予甲○○持有等
      情，業經證人甲○○於(1)九十四年八月十一日，本院九十
      四年度訴字第二一九四號案件審理時供述：在伊住處查獲
      到的子彈都是乙○○交付給伊的。九ｍｍ制式子彈五顆是
      乙○○在伊被查獲前的一個禮拜交給伊的。因為那時候伊
      要跟乙○○買槍，乙○○就先將子彈拿給伊。當初買槍時
      就說好，買槍附贈五十顆子彈，乙○○拿那五顆子彈給伊
      時，並沒有告訴伊那五顆子彈的來源。乙○○拿九ｍｍ制
      式子彈給伊時，有告訴伊說這些制式子彈，但是伊並不清
      楚到底是不是。其餘不足的子彈，乙○○說他要自己製造
      。九十四年一月十六日乙○○有前往伊住處，但當時伊並
      不在家，所以乙○○有打電話給伊，告訴伊東西已經帶來
      了，要伊回去幫他在製造的時候做一些工作。但是伊告訴
      乙○○伊當天沒有辦法馬上回去，而且會是很晚才回去，
      而當天伊回去之後，就看到家裡有這些子彈。於是伊打電
      話給乙○○，乙○○告訴伊，子彈他都已經做好了。因此
      伊才確認那些子彈應是乙○○製造的。當天乙○○在伊家
      打電話給伊時，並沒有提起說他有帶任何朋友前往伊家中
      ；又伊後來從伊媽媽那邊知道乙○○當天是一個人到伊家
      中，進入伊房間，伊媽媽只知道乙○○是一個人來，但並
      不清楚乙○○在伊房間做什麼事等語；及於(2)同年九月二
      十九日，本院九十四年度訴字第二一九四號案件審理時供
      述：查獲的九ｍｍ制式子彈五顆是乙○○在九十四年一月
      十二日在伊住處交給伊的。因為伊要向乙○○買槍，所以
      這五顆子彈是乙○○送給伊的。而乙○○會於九十四年一
      月十六日交九ｍｍ金屬彈頭之土造子彈四十顆及八ｍｍ金
      屬彈頭之土造子彈七顆給伊，是因為當初有和乙○○約定
      好，伊跟他買槍他會附贈子彈。伊所以會跟乙○○買槍，
      是因為伊自己有玩道具槍的嗜好，所以因為好奇，才想到
      要將玩具槍升級為真槍。因為朋友介紹伊與乙○○認識的
      時候，有提到乙○○有在幫人改造槍枝，所以伊才會想到
      找乙○○幫忙。而乙○○是分二次拿子彈給伊，第二次交
      給伊子彈的地點也是在伊住處。這一次是伊回到家裡，就
      在房間內看到那些土造子彈。伊與乙○○是以電話聯絡，
      伊有打電話問乙○○說，這些子彈是已經弄好的嗎？乙○
      ○回答伊說：對，我已經弄好了。所以伊才知道這些子彈
      是乙○○拿到伊家要給伊的等語甚明（詳本院九十四年度
      訴字第二一九四號第五十至五十一頁及第一百三十三至一
      百三十四頁）。且證人甲○○於(3)九十五年四月十八日本
      院審理時亦到庭結證稱：制式子彈是乙○○第一次親手交
      給伊的，改造的子彈是乙○○去伊家找伊，伊不在家，等
      伊回家後，子彈就在伊家中了等語（詳本院卷九十五年四
      月十八日審判筆錄第五頁）明確。
（四）再查，證人甲○○雖於九十四年一月二十日檢察官訊問時
      供述：改造子彈跟制式子彈都是「紅毛」拿去寄放伊家中
      的。而乙○○車上的東西都是「紅毛」的等語（詳上開偵
      查卷第九十、九十一頁）、於九十四年二月十七日偵查中
      供述：扣到的四十顆子彈，是朋友「紅毛」寄放的。在被
      查獲前一天下午五、六點，「紅毛」到伊家找伊，晚上時
      要一起去跳舞，因「紅毛」身上有帶一包東西，裡面有子
      彈及海洛因，「紅毛」就說先寄放在伊家，等跳完舞再回
      來拿；伊並沒有向乙○○買過槍等語（詳上開偵查卷第一
      百五十四、一百五十六頁），及於九十四年六月二日偵查
      中供述：扣到制式及改造子彈是乙○○及「紅毛」一起到
      伊家拿給伊，是「紅毛」親手拿給伊，但「紅毛」跟乙○
      ○是朋友，伊無法確定跟乙○○有無關係等語（詳上開偵
      查卷第二百五十九頁），將自其住處為警查扣之制式子彈
      及改造子彈之所有人，均卸責予姓名、年籍不詳之「紅毛
      」，並供述與被告無關；然依證人甲○○於九十四年六月
      二日偵查訊問末了改供述：「（問：乙○○說那些東西是
      你的，連同他車上搜到之東西亦是你的，但後來又改稱說
      是紅毛的，有何意見？）因為他後來要我改口供，一開始
      他說是我，是因為他被捉到很生氣，後來我們有說好全部
      推給紅毛。」等語（詳上開偵查卷第二百六十頁）及於九
      十五年四月十八日本院審理時到庭結證稱：「（被告問：
      你說我拜託你不要把我咬出來是什麼時候跟你說？）就是
      在我們從臺北被押到臺中地檢署的拘留所時，當時法警還
      不知道我們是同案的，所以將我們拘留在同一間，直到檢
      察官訊問我們後，才知道我們是禁見的，才將我們隔離，
      且檢察官是因為我翻供，才將我們禁見隔離。」等語（詳
      本院卷九十五年四月十八日審判筆錄第十頁）以觀，證人
      甲○○前開為被告卸責之供詞，顯係在員警押解至臺灣臺
      中地方法院檢察署之過程中，因未予隔離，致證人甲○○
      受被告之唆使，始於偵查中為與警詢中不同之供述。另酌
      以證人甲○○與被告間，原係朋友關係，且素無仇隙，業
      據渠二人陳明在卷，證人甲○○與被告間復無利害衝突，
      無相互推諉之必要，證人甲○○倘非確認該轉讓及製造子
      彈而交付予其子彈之人係被告，其基於二人友誼為迴護被
      告，於本院審理時自可證稱交付之人係「紅毛」，而無需
      甘冒日後遭被告報復之危險，而仍堅稱係被告；是堪認證
      人甲○○於本院審理時所為之證詞，其可信性顯較之前於
      偵查中所為反覆之供詞為高。
（五）復查，扣案之砂輪機一臺、電鑽機一臺、鑽頭三支、烙鐵
      一支、固定夾一臺及比例尺一支等工具，經送內政部警政
      署刑事警察局鑑定結果，認係均為市售之五金工具，行為
      人製造加工子彈時，如有需要自有援用之時機，有該局刑
      鑑字第０九五００三一二四二號函一紙附卷可稽，且刑事
      審判實務上亦常見該些工具用來製造槍砲、子彈使用，雖
      被告否認該些工具均係其所有，然該些工具之查獲地點，
      既係在被告所駕駛車牌號碼三Ｗ－五０一二號自用小客車
      後車廂內，依經驗法則，倘非被告所有，應無可能置放在
      被告所駕駛之車輛內；況被告否認該些工具為其所有之目
      的，應係為掩飾其先前在證人甲○○住處中改造子彈之犯
      行使然。
（六）另查，扣案具殺傷力之直徑約八．一ｍｍ金屬彈頭之土造
      子彈十四顆，因係在被告所駕駛之車牌號碼三Ｗ－五０一
      二號自用小客車後車廂內為警查扣，而該十四顆子彈之直
      徑顯與被告轉讓與證人甲○○之直徑約九ｍｍ金屬彈頭之
      土造子彈四十顆及直徑約八ｍｍ金屬彈頭之土造子彈七顆
      均不相同，又被告既僅坦承此部分土造子彈之持有犯行，
      故本院認被告就此部分子彈之持有行為，係另行起意，與
      其轉讓制式子彈及製造並轉讓土造子彈予證人甲○○之犯
      行，無實質上或裁判上一罪關係。
（七）綜上所述，被告上開未經許可而轉讓制式子彈、未經許可
      而製造並轉讓土造子彈及未經許可而持有土造子彈之犯行
      ，事證明確，應予依法論科。
二、核被告所為，係犯槍砲彈藥刀械管制條例第十二條第一項之
    未經許可而製造子彈罪，同條第二項之未經許可而轉讓子彈
    罪及同條第四項之未經許可而持有子彈罪。被告持有制式子
    彈之低度行為，為轉讓子彈之高度行為所吸收，不另論罪；
    又被告二次轉讓子彈予甲○○之行為，時間緊接，所犯罪名
    相同，顯係基於概括之犯意為之，為連續犯，爰依刑法第五
    十六條之規定以一罪論；再被告製造土造子彈所犯之未經許
    可而製造子彈罪，與製造後轉讓土造子彈予甲○○所犯之未
    經許可而轉讓子彈罪間，有方法結果之牽連關係，為牽連犯
    ，應從一重之未經許可而製造子彈罪處斷。另其所犯未經許
    可而製造子彈罪及未經許可而持有子彈罪，犯意各別，行為
    互殊，應予分論併罰。末查，被告前於九十年間，因違反毒
    品危害防制條例案件及違反槍砲彈藥刀械管制條例，經本院
    及臺灣高等法院臺中分院各判處有期徒刑六月確定，嗣並經
    臺灣高等法院臺中分院就其上開所處有期徒刑各六月，定應
    執行有期徒刑十月確定，於九十二年二月二十日縮刑期滿而
    執行完畢，有臺灣臺中地方法院檢察署刑案資料查註紀錄表
    及臺灣高等法院被告全國前案紀錄表各一份在卷足憑，其於
    受有期徒刑執行完畢後，於五年以內再犯本件有期徒刑以上
    之製造子彈罪及持有子彈罪，均為累犯，應依刑法第四十七
    條規定，各加重其刑。爰審酌被告有犯罪事實欄所述之前科
    紀錄，素行不佳，有臺灣高等法院被告前案紀錄表可查，其
    明知未經主管機關許可不得非法製造、轉讓及持有子彈，仍
    為製造、轉讓及持有之行為，犯罪之動機可議，且製造完成
    之土造子彈及持有之土造子彈數量非少，對社會治安存有潛
    在之危險，惡性非輕，況被告犯後猶飾語狡辯，難認已有悔
    過之具體表現；惟衡酌其未曾以該等子彈犯罪，因此造成公
    眾或他人之具體現實惡害，所生損害不大等一切情狀，分別
    量處如主文所示之刑，並定其應執行之刑，並就併科罰金部
    分諭知易服勞役之折算標準。
三、扣案具有殺傷力之口徑九ｍｍ制式子彈五顆、直徑約九ｍｍ
    金屬彈頭之土造子彈二十七顆（原為四十顆，其中十三顆因
    鑑定需要，加以試射耗盡，已無殺傷力）、直徑約八ｍｍ金
    屬彈頭之土造子彈五顆（原為七顆，其中二顆因鑑定需要，
    加以試射耗盡，已無殺傷力）及直徑約八．一ｍｍ金屬彈頭
    之土造子彈九顆（原為十四顆，其中五顆因鑑定需要，加以
    試射耗盡，已無殺傷力），均屬違禁物，應依刑法第三十八
    條第一項第一款之規定併予宣告沒收。又自被告所駕駛車牌
    號碼三Ｗ－五０一二號自用小客車後車廂內，扣得之砂輪機
    一臺、電鑽機一臺、鑽頭三支、烙鐵一支、固定夾一臺及比
    例尺一支等工具，雖被告否認為其所有，然該些工具既係自
    上開車輛之後車廂內為警查獲，而被告復係實力支配該車輛
    之人，依經驗法則，堪認均係被告所有，且係被告供製造子
    彈所用之物，均應依刑法第三十八條第一項第二款之規定宣
    告沒收。另自被告所駕駛之上開自用小客車後車廂內，所查
    扣之仿ＧＬＯＣＫ廠２７型半自動手槍製造之金屬玩具手槍
    一枝（槍枝管制編號0000000000號）、仿ＦＮ廠
    ＵＳＰ型半自動手槍製造之金屬玩具手槍一枝（槍枝管制編
    號0000000000號）、仿ＢＥＲＥＴＴＡ廠８４型
    半自動手槍製造之金屬玩具手槍一枝（含玩具金屬彈匣二個
    及土造金屬槍管半成品二支；槍枝管制編號0000000
    000號）及玩具金屬彈殼五顆，均不具殺傷力而非屬違禁
    物品，此有前述槍彈鑑定書在卷可稽，且與被告本件犯行俱
    無直接關連性，核與刑法沒收要件未合，爰不併為沒收之諭
    知，附此敘明。
四、另臺灣臺中地方法院檢察署九十四年度偵字第二０四三三號
    移送併辦意旨略以：被告乙○○明知可發射子彈具有殺傷力
    之改造手槍及具殺傷力之土造子彈，非經中央主管機關許可
    ，不得持有，竟於九十二年一月間，在南投縣埔里鎮之住處
    ，收受由談雄偉（年籍不詳）之成年男子所交付可發射子彈
    具有殺傷力之仿ＢＥＲＥＴＴＡ廠十九ｍｍ改造手槍（含彈
    匣）、仿ＣＡＩＬＷＡＴＴＥＲ廠七．六五ｍｍ改造手槍（
    含彈匣）及具殺傷力之土造九ｍｍ子彈十顆、土造七．六五
    ｍｍ子彈四顆而未經許可持有之。嗣經警於九十四年十二月
    十四日二十三時二十分許，在臺中市○○路○段四七號查獲
    ，並扣得上開改造手槍二支及土造子彈共十四顆。因認此部
    分犯罪事實與本件被告經起訴違反槍砲彈藥刀械管制條例之
    犯行，為想像競合犯，屬裁判上一罪關係，自應移送本院併
    案審理等語。然按未經許可無故持有槍枝、子彈罪，袛須未
    經主管機關許可，而將槍枝、子彈置於自己實力支配之下，
    罪即成立。其後行為人如未經許可，另又製造槍枝、子彈，
    其持有該製成之槍枝、子彈之行為，固為製造行為所吸收，
    應僅論以未經許可而製造槍枝、子彈罪：但不能謂其製造行
    為之前，原已成立犯罪之其他持有行為，亦為該製造行為所
    吸收而不予論罪；最高法院九十三年度臺上字第二八七一號
    裁判要旨參照。查前開移送併辦部分之犯罪事實，業據被告
    於偵查中及本院審理時坦承不諱，惟被告於九十二年一月間
    ，所犯未經許可而持有槍枝、子彈罪，與其後於九十四年一
    月十六日，另犯之未經許可而製造子彈罪，其罪名不同、犯
    意各別，且無高、低度行為之吸收關係可言，應屬須依法併
    合處罰之數罪；另移送併辦部分，所犯未經許可而持有槍枝
    、子彈罪，與其後於九十四年一月十八日為警查獲之未經許
    可而持有子彈罪，因期間已間隔逾二年有餘，難認被告就此
    二次持有犯行，均係基於概括犯意反覆為之，是亦與本案不
    具有連續犯之裁判上一罪關係；故應退由臺灣臺中地方法院
    檢察署另行偵查起訴。
據上論斷，應依刑事訴訟法第二百九十九條第一項前段，槍砲彈
藥刀械管制條例第十二條第一項、第二項、第四項，刑法第十一
條前段、第五十一條第五款、第七款、第五十五條、第四十二條
第二項、第三十八條第一項第一款、第二款，罰金罰鍰提高標準
條例第二條，判決如主文。
中    華    民    國    95    年    5     月    2     日
                  刑事第十三庭  審判長  法  官  陳慧珊
                                        法  官  黃裕仁
                                        法  官  許月馨
上正本證明與原本無異。
如不服本判決，應於送達後十日內向本院提出上訴狀（須附繕
本），上訴於台灣高等法院台中分院。
                                        書記官  黃美雲
中    華    民    國    95    年    5     月    2     日
附錄論罪科刑法條
槍砲彈藥刀械管制條例第12條
未經許可，製造、販賣或運輸子彈者，處1年以上7年以下有期徒
刑，併科新台幣500萬元以下罰金。
未經許可，轉讓、出租或出借子彈者，處6月以上5年以下有期徒
刑，併科新台幣300萬元以下罰金。
意圖供自己或他人犯罪之用，而犯前二項之罪者，處3年以上10
年以下有期徒刑，併科新台幣700萬元以下罰金。
未經許可，持有、寄藏或意圖販賣而陳列子彈者，處5年以下有
期徒刑，併科新台幣300萬元以下罰金。
第 1 項至第 3 項之未遂犯罰之。


司法院資訊處製作；財團法人民間司法改革基金會備份。
